臺灣彰化地方法院刑事判決　　　　　　　95年度訴字第1892號
公　訴　人　臺灣彰化地方法院檢察署檢察官
被　　　告　甲○○
上列被告因違反毒品危害防制條例案件，經檢察官提起公訴（九
十五年度毒偵字第三九三八號），本院判決如下：
    主    文
甲○○施用第一級毒品，處有期徒刑壹年。
    事    實
一、甲○○前因施用毒品案件，經本院裁定送觀察、勒戒後，認
    無繼續施用毒品之傾向，於民國九十二年九月十八日執行完
    畢釋放，並由臺灣彰化地方法院檢察署檢察官以九十二年度
    毒偵字第一九五五號為不起訴處分確定；又因施用毒品案件
    ，經本院判處有期徒刑七月；再因施用毒品、竊盜案件，分
    別經本院判處有期徒刑十月、二月，定應執行刑為有期徒刑
    十一月確定，二者接續執行，於九十五年六月一日假釋付保
    護管束，迄同年十月十三日縮刑期滿未經撤銷假釋視為徒刑
    執行完畢（於本案不構成累犯）。詎仍不知悔改，在前揭觀
    察、勒戒執行完畢後五年內，復基於施用第一級毒品之犯意
    ，於九十五年九月十二日採尿前回溯七十二小時內之某時，
    在臺灣地區某不詳處所，施用第一級毒品海洛因一次。嗣於
    九十五年九月十二日，經臺灣彰化地方法院檢察署對甲○○
    報到執行保護管束時採尿送驗結果，呈嗎啡陽性反應，始查
    悉上情。
二、案經臺灣彰化地方法院檢察署檢察官簽分偵查起訴。
　　理    由
一、訊據被告甲○○固坦承有經臺灣彰化地方法院檢察署採尿送
    驗之事實，惟矢口否認有何施用第一級毒品海洛因犯行，辯
    稱：其並未施用第一級毒品海洛因，但有於九十五年九月十
    一日十五、十六時許，喝在鹿港藥局買的三支雨傘標友露安
    感冒糖漿一瓶，所以驗尿才會呈嗎啡陽性反應云云。經查：
  (一)被告於九十五年九月十二日，至臺灣彰化地方法院檢察署報
    到執行保護管束採尿後，經送銓昕科技股份有限公司以酵素
    免疫分析法（ＥＩＡ）檢驗結果，呈鴉片海洛因代謝物陽性
    反應，且再以氣相層析質譜儀（ＧＣ／ＭＳ）法確認檢驗結
    果，確呈嗎啡陽性反應一節，此有臺灣彰化地方法院檢察署
    受保護管束人（被告）尿液檢體監管紀錄表、臺灣彰化地方
    法院檢察署施用毒品犯受保護管束人採尿報到編號表、銓昕
    科技股份有限公司九十五年九月二十二日濫用藥物尿液檢驗
    報告各一份在卷可參。按銓昕科技股份有限公司依氣相層析
    質譜儀法檢測，所採定量偵測極限嗎啡為三００ｎｇ／ｍｌ
    ，亦即檢出值若大於此便能確認尿液中確實存在此毒品；且
    氣相層析質譜儀法乃目前就藥物篩檢結果必須進一步確認時
    所最常採用之確認方法，因此在良好的操作條件下，以氣相
    層析質譜儀作藥物及其代謝物之定性及定量分析，幾乎不會
    有偽陽性反應產生，是被告之尿液經前揭機關以該種檢驗方
    法檢驗確認後，其尿液中嗎啡濃度高達一一０三四ｎｇ／ｍ
    ｌ，遠高於該機關所設定之閾值三００ｎｇ／ｍｌ，應足認
    定其尿液中確有嗎啡陽性反應。復參以海洛因施打進入人體
    ，藉人體解毒系統之代謝作用而分解成藥性較低之嗎啡，故
    於施打海洛因之煙毒犯尿液中，可檢出嗎啡煙毒反應，而一
    般吸食或施打煙毒品（或麻醉藥品），八小時內約有八０％
    量於尿中排出，二十四小時後剩餘量之九０％再排出，七十
    二小時後仍有微量排出，吸食或施打者個人體質不同，其排
    出時間亦會有所差異，尤其成癮者（抗藥性強）其於吸食後
    一二０小時內所採之尿液，配合較具公信力之儀器（如氣相
    質譜儀），仍可能被檢測出，又被告前已有如犯罪事實欄所
    示之施用海洛因前科，有臺灣高等法院被告前案紀錄表存卷
    可按，則被告有於九十五年九月十二日採尿前回溯七十二小
    時內之某時，施用第一級毒品海洛因一次之犯行，應可認定
    。
  (二)被告雖以曾於九十五年九月十一日十五、十六時許，喝在鹿
    港藥局買的三支雨傘標友露安感冒糖漿置辯，然經本院就被
    告提出其所服用外觀密封完整之三支雨傘標友露安感冒糖漿
    一瓶送驗結果，依據此綜合感冒製劑紙盒上的成分標示，未
    含有經人體代謝會造成尿液中檢驗出可待因及嗎啡成分之藥
    物等情，有銓昕科技股份有限公司九十五年十二月二十七日
    、銓昕字第九五０二五號函文一紙附卷得憑，顯見被告服用
    之藥物並無鴉片類成分，其尿液中自不可能因服用該藥物而
    代謝出嗎啡成分。因之，被告前開辯解難認為真實。
  (三)綜上，被告辯以服用藥物而疑似造成尿液呈嗎啡反應云云，
    不足採信。又被告前因施用毒品案件經本院裁定送觀察、勒
    戒後，認無繼續施用毒品之傾向，於九十二年九月十八日執
    行完畢釋放，並由臺灣彰化地方法院檢察署檢察官以九十二
    年度毒偵字第一九五五號為不起訴處分確定等情，有臺灣高
    等法院被告前案紀錄表、臺灣彰化地方法院檢察署刑案資料
    查註紀錄表各一份附卷可按，則被告顯係經觀察、勒戒釋放
    後，復於五年內再犯本案施用毒品罪。從而，本案事證明確
    ，被告上揭犯行洵堪認定，應依法論科。
二、核被告所為，係犯毒品危害防制條例第十條第一項之施用第
    一級毒品罪。被告為供自己施用之目的而持有前開毒品，其
    於施用前持有海洛因之低度行為，應為施用之高度行為所吸
    收，不另論罪。爰審酌被告曾因施用毒品案件接受觀察、勒
    戒，嗣復因施用海洛因，先後經本院判處有期徒刑七月、十
    月確定，竟未能從中記取教訓，深切體認毒品危害己身健康
    之鉅，於假釋期間再度趁隙施用海洛因，惟念及施用毒品固
    戕害個人健康至深，然就他人權益之侵害仍屬有限，及其犯
    罪目的、手段，又被告於犯後始終否認施用毒品犯行等一切
    情狀，量處如主文所示之刑，以示懲儆。
據上論斷，應依刑事訴訟法第二百九十九條第一項前段，毒品危
害防制條例第十條第一項，判決如主文。
本案經檢察官黃淑媛到庭執行職務。
中    華    民    國　  96    年    2     月    14    日
                  刑事第四庭  審判長法  官  周  淡  怡
                                    法  官  吳  永  梁
                                    法  官  周  莉  菁
以上正本證明與原本無異。
如不服本判決，應於判決送達後十日內向本院提出上訴狀（須附
繕本），上訴於臺灣高等法院臺中分院。
中    華    民    國　  96    年    2     月    14    日
                                    書記官  黃　當　易
附錄本判決論罪科刑法條：
毒品危害防制條例第十條第一項
施用第一級毒品者，處六月以上五年以下有期徒刑。
